【裁判字號】    89,易,516
【裁判日期】    890517
【裁判案由】    竊盜
【裁判全文】
臺灣彰化地方法院刑事判決                          八十九年度易字第五一六號
    公  訴  人  臺灣彰化地方法院檢察署檢察官
    被      告  甲○○
右列被告因竊盜案件，經檢察官提起公訴 (八十九年度偵字第一二九九號)，本院判
決如左：
    主  文
甲○○竊盜，處罰金肆仟元，如易服勞役以參佰元折算壹日。
扣案之萬能鑰匙貳支沒收。
    事  實
一、甲○○犯有施用安非他命之前科，竟意圖為自己不法之所有，於民國八十九年二
    月九日五時五分許，在彰化縣彰化市○○路三六四之四號旁，持客觀上未具對人
    體具有危險性而由螺絲起子改造而成之萬能鑰匙二支，撬開乙○○所有而停放於
    該處之車牌號碼ＰＸ─九一一０號自用小客車之車門鑰匙孔，後啟開車門，竊取
    其內鋁條一箱，其甫將竊得之鋁條一箱搬出車體外，適為巡邏警員發覺，甲○○
    見狀即將鋁條一箱置放於地上而迅速返回前開車牌號碼ＰＸ─九一一０號自用小
    客車內，隨後為警員趨前所查獲，並自其身上起扣得前揭萬能鑰匙二支。
二、案經彰化縣警察局彰化分局移送臺灣彰化地方法院檢察署檢察官偵查起訴。
    理  由
一、訊據被告甲○○矢口否認涉有前開竊盜犯行，並辯稱伊在路邊排尿，見警趨前，
    因其未帶任何證件，害怕受罰，見車牌號碼ＰＸ─九一一０號自用小客車之車門
    未上鎖，即進入其內躲避，其未搬運車內任何物品云云。惟查：證人即查獲本件
    之警員張啟仲於偵查中，結證稱「我們二人巡邏，我們正盤查丙○○，就看到對
    面甲○○在搬運ＰＸ─九一一０號車內的東西，當時我以為他在搬自已東西，盤
    查丙○○後，見甲○○人不見了，覺得他人有問題，就往前要去查看他，發現他
    躲進車內」等語，顯見被告甲○○所辯未搬運前開自用小客車內之物品云云，不
    可採信。再者，被害人乙○○於警訊中亦指稱其所有之前開車牌號碼ＰＸ─九一
    一０號自用小客車之車門係有上鎖等語，益徵被告甲○○所辯自用小客車之車門
    未上鎖云云，與事實相悖，此外，復有萬能鑰匙二支扣案可稽。本件事證已臻明
    確，被告甲○○之犯行，洵堪認定。
二、按刑法第三百二十一條第一項第二款所稱安全設備，應以附著於不動產者為限；
    又被告甲○○非但已著手實施竊盜行為，且將鋁條一箱自車內搬運於車外而置於
    自已實力支配之下，故其竊盜行為已達既遂程度，縱渠尚未離開現場即為警查獲
    ，並不影響前開竊盜既遂之認定，故核被告甲○○所為，係犯刑法第三百二十條
    第一項之竊盜罪，公訴意旨應認依同法第三百二十一條第二項、第一項第二款之
    毀壞安全設備竊盜未遂罪處斷，尚有未洽，起訴法條，應予變更。另公訴意旨又
    認被告甲○○除竊取鋁條一箱外，尚有竊取前開自用小客車未遂之嫌，經查：不
    僅被告甲○○否認此部分之犯行，且依前開證人張啟仲所言，被告甲○○係在竊
    得鋁條一箱，再者，亦查無證據得以證明被告甲○○涉有竊取自用小客車未遂之
    犯行，是此部分即屬無證據得以證明之，惟此部分與前開有罪部分，依公訴意旨
    係裁判上之一罪，故此不另為無罪之諭知。爰審酌被告甲○○係正處青壯年時期
    之人，不思向上，竟竊取他人財物，危害國民財產法益及犯罪後之態度等一切情
    狀，量處如主文所示之刑，並諭知易服役之折算標準。另扣案之萬能鑰匙二支係
    被告甲○○所有，且供其實施竊盜犯罪所用之物，已如前述，故依法併予宣告沒
    收。
據上論斷，應依刑事訴訟法第二百九十九條第一項前段、第三百條，刑法第三百二十
條第一項、第四十二條第二項、第三十八條第一項第二款，罰金罰鍰提高標準條例第
一條前段、第二條前段，判決如主文。
本案經檢察官王邦安到庭執行職務。
中      華      民      國      八十 九     年      五    月   十七     日
                                臺灣彰化地方法院刑事第三庭
                                    法      官  洪  志  賢
右正本證明與原本無異。
如不服本判決，應於判決送達後十日內，向本院提出上訴狀（須附繕本）。
告訴人或被害人對於判決如有不服具備理由請求檢察官上訴者，其上訴期間之計算係
以檢察官收受判決正本之日期為準。
                                    法院書記官  邱  柏  滄
中      華      民      國      八十 九     年      五    月   三十     日
刑法第三百二十條
意圖為自己或第三人不法之所有，而竊取他人之動產者，為竊盜罪，處五年以下有期
徒刑、拘役或五百元以下罰金。
意圖為自己或第三人不法利益，而竊佔他人之不動產者，依前項之規定處斷。
前二項之未遂犯罰之。


司法院資訊處製作；財團法人民間司法改革基金會備份。
